---
title: "SRPR - base<BR>V 3.0"
author: "Philippe MICHEL"
date: "`r Sys.Date()`"
output:
  # tufte::tufte_html: default
  prettydoc::html_pretty:
    theme: caiman
    highlight: github
    toc: yes
  html_document:
    df_print: paged
    toc: yes
    toc_float: 
       collapsed: false
    theme: lumen
  word_document:
    toc: yes
  html_notebook:
    fig_caption: yes
    theme: spacelab
  pdf_document:
    includes:
      in_header: tete.tex
    keep_tex: yes
    latex_engine: lualatex
    toc: yes
editor_options:
  chunk_output_type: console
---

```{r setup, include= FALSE}
knitr::opts_chunk$set(echo = FALSE, warning = FALSE, message = FALSE)
# knitr::opts_chunk$set(echo = TRUE, warning = TRUE, message = TRUE)
```


```{r info}
rm(list=ls())
library("thesisph")
library("missMDA")
library("epiDisplay")
library("factoextra")
library("lubridate")
library("knitr")
library("stringr")
library("tidyverse")
library("kableExtra")
# sessionInfo()
#
readx <- function(nnx,delx){
 tnn <- paste0("data/docteur1_srpr_table_",nnx,".csv")
 zz <- read.csv(tnn, header = TRUE, na.strings = c("","NA", " "))
 zz <- zz[,-delx]
 return(zz)
}
```


```{r import}
# Importation des données & mise en forme
rm(list=ls())
readx <- function(nnx,delx){
 tnn <- paste0("data/",nnx,".csv")
 zz <- read.csv(tnn, header = TRUE, na.strings = c("","NA","NA ", " ","NULL"))
 zz <- zz[,-delx]
 return(zz)
}
 #
lnom <- c("etatcivil","sejrea","admission","sortie","mois6","mois12")
etatcivil <- read.csv("data/etatcivil.csv", header = TRUE, na.strings = c("","NA", " "))
etatcivil <- etatcivil[,-c(2,3)]
sejrea <- readx("sejrea",c(2,5,16,23))
sejrea <- sejrea %>% 
  filter(sejrea_hopital == "Lariboisiére")
sejrea$sejrea_date1 <- ymd(sejrea$sejrea_date1)
sejrea$sejrea_date2 <- ymd(sejrea$sejrea_date2)
sejrea$sejrea_dureesej <- as.numeric(sejrea$sejrea_date2-sejrea$sejrea_date1)
sejrea$serrea_jsansvent <- sejrea$sejrea_dureesej - sejrea$sejrea_jvent
admission <- readx("admission",c(2,76,81,92))
sortie <- readx("sortie",c(2,19,56,57))
sortie$sort_date <- ymd(sortie$sort_date)
tt <- sejrea
tt <- left_join(tt,etatcivil)
tt <- left_join(tt,admission)
tt <- left_join(tt,sortie)
```


Données ne concernant que les patients en provenance de Lariboisière soit `r dim(tt)[1]` cas.

```{r}
tt <- tt %>% 
  filter(sejrea_hopital == "Lariboisiére")
```


# Durée de séjour

## Réanimation
```{r sejrea}
mm <- signif(mean(tt$sejrea_dureesej, na.rm = TRUE),3)
mss <- signif(sd(tt$sejrea_dureesej, na.rm = TRUE),3)
md <- quantile(tt$sejrea_dureesej, na.rm = TRUE)
md <- paste0(md[[3]]," (", md[[2]]," ; ", md[[4]],")")
```

Moyenne :  `r mm` (jours); écart-type : `r mss` 

Mediane & quartiles : `r md`.

```{r dsejrea}
tt %>% 
  ggplot() + 
  aes(x = 1, y = sejrea_dureesej) +
  labs(title = "Durée de séjour réanimation",
       y = "jours"
  ) + 
  geom_violin(fill = "lightblue", col= "blue") +
  geom_boxplot(width = 0.2) +
  theme_light() + 
  theme(plot.title = element_text(size=16, face="bold"),
        axis.title.x = element_blank(),
        axis.title.y = element_text(size=12, face="bold"),
        axis.text.x = element_blank(),
        axis.text.y = element_text(size=12, face="bold"),
        legend.position = "none") 
```



##  SRPR

La durée de séjour SPRP est la durée totale, cummulée s'il y a des séjours multiples (7 cas)
```{r sejd}
tt$dursrpr <- tt$sort_date-tt$sejrea_date2
mm <- signif(mean(tt$dursrpr, na.rm = TRUE),3)
mss <- signif(sd(tt$dursrpr, na.rm = TRUE),3)
md <- quantile(tt$dursrpr, na.rm = TRUE)
md <- paste0(md[[3]]," (", md[[2]]," ; ", md[[4]],")")
```

Moyenne :  `r mm` (jours); écart-type : `r mss` 

Mediane & quartiles : `r md`.

```{r dsejsrpr}
tt %>% 
  ggplot() + 
  aes(x = 1, y = dursrpr) +
  labs(title = "Durée de séjour srpr",
       y = "jours"
  ) + 
  geom_violin(fill = "lightblue", col= "blue") +
  geom_boxplot(width = 0.2) +
  theme_light() + 
  theme(plot.title = element_text(size=16, face="bold"),
        axis.title.x = element_blank(),
        axis.title.y = element_text(size=12, face="bold"),
        axis.text.x = element_blank(),
        axis.text.y = element_text(size=12, face="bold"),
        legend.position = "none") 
```
# IGS II

```{r igs}
mms <- round(mean(tt$sejrea_igs, na.rm = TRUE),2)
mds <- quantile(tt$sejrea_igs, na.rm = TRUE)
mds <- paste0(mds[[3]]," (", mds[[2]]," ; ", mds[[4]],")")
#
mma <- round(mean(tt$adm_igs2, na.rm = TRUE),2)
mda <- quantile(tt$adm_igs2, na.rm = TRUE)
mda <- paste0(mda[[3]]," (", mda[[2]]," ; ", mda[[4]],")")
```

En réa : Moyenne :  `r mms`, Mediane & quartiles : `r mds`.

À l'admission au SRPR : Moyenne :  `r mma`, Mediane & quartiles : `r mda`.

```{r igsgrah}
igs <- tibble(tt$sejrea_igs,tt$adm_igs2)
names(igs) <- c("Réanimation","SRPR")
igs %>% 
  pivot_longer(names(igs),names_to = "Service", values_to = "IGS2") %>% 
  ggplot() +
  aes (x = Service, y = IGS2, fill = Service) +
  labs(title = "IGS II",
       y = "IGS II"
  ) + 
  geom_violin() +
  geom_boxplot(width = 0.2, fill = "white") +
  theme_light() + 
  theme(plot.title = element_text(size=16, face="bold"),
        axis.title.x = element_blank(),
        axis.title.y = element_text(size=12, face="bold"),
        axis.text.x = element_text(size=12, face="bold"),
        axis.text.y = element_text(size=12, face="bold"),
        legend.position = "none") 
```


<!-- *GSC, Four Score / CRS / WHIM / GOAT / MIF / DRS / GOSE / GOS / Barthel/ MRC.* -->

# Scores

```{r tabscores}
tbmm <- function(dfx){
    tabx <- NULL
    lgt <- dim(dfx)[1]
    for (i in 1:dim(dfx)[2]) {
      nn <- str_split(names(dfx)[i], "_")[[1]][2]
      varx <- na.omit(dfx[, i])
      lgx <- length(varx)
      pcx <- signif(lgx * 100 / lgt, 2)
      lgg <- paste0(lgx, " (", pcx, " %)")
      moy <- signif(mean(varx, na.rm = TRUE), 3)
      ss <- signif(sd(varx, na.rm = TRUE), 3)
      mm <- paste0(moy, " ± ", ss)
      med <- quantile(varx, na.rm = TRUE)[3]
      inf <- quantile(varx, na.rm = TRUE)[2]
      sup <- quantile(varx, na.rm = TRUE)[4]
      md <- paste0(med, " [ ", inf, " ; ", sup, " ]")
      ligx <- c(nn, lgg, mm, md)
      tabx <- rbind(tabx, ligx)
    }
    kable(
      tabx,
      col.names = c(" ", "taux remplissage", "moyenne", "médiane"),
      caption = "Scores - Sortie",
      row.names = FALSE
    ) %>%
      kable_styling(bootstrap_options = "striped", full_width = FALSE)
  }
```


## Admission

```{r scoresadm}
tbmm(tt[,77:89])
```

Le taux de remplissage est donné en nombre(%). La moyenne en moyenne ± écart-type , la médiane avec ses quartiles. 


## Sortie

```{r scoressort}
tbmm(tt[,134:147])

```